【裁判字號】    89,易,413
【裁判日期】    890711
【裁判案由】    傷害等
【裁判全文】
臺灣苗栗地方法院刑事判決                八十九年度易字第四一三號
    公  訴  人  臺灣苗栗地方法院檢察署檢察官
    被      告  乙○○
右列被告因傷害等案件，經檢察官提起公訴 (八十八年度偵字第四０四二號)，本院
判決如左：
    主      文
乙○○連續以加害生命之事，恐嚇他人，致生危害於安全，處有期徒刑肆月，如易科
罰金，以參佰元折算壹日。
其餘被訴傷害部分公訴不受理。
    事      實
一、乙○○與甲○○原為夫妻關係，感情不睦，乙○○動輒基於恐嚇甲○○之概括犯
    意，先於民國（下同）八十八年四月間某日（詳細日期不明），在苗栗縣大湖鄉
    ○○路一之一號二樓租屋處，因感情問題發生爭吵，竟持西瓜刀（未扣案）作勢
    要砍嚇唬張女，張女見狀心生畏懼，急忙逃開，乙○○則繼續自後追趕，幸鄰居
    劉繁宏及劉世光發現阻止，黃某始罷手停止恐嚇行為；嗣黃某於同年六月二十四
    日下午時分（詳細時間不明），與張女同行前往苗栗縣泰安鄉○○○路上，黃某
    要求張女一同下車遭張女拒絕，黃某再以恐嚇張女之意思稱，「要將甲○○連人
    帶車毀掉」恫嚇張女，再致張女心生畏懼而訴請偵辦。
二、案經被害人甲○○訴請台灣苗栗地方法院檢察署檢察官偵查起訴。
    理      由
甲、有罪部分：
一、訊據被告乙○○先是否認有何恐嚇被害人甲○○之犯行，辯稱並無作勢恫嚇或要
    砍之行為等云。惟右揭事實業據被害人甲○○指證歷歷，核與證人張雨辰（供證
    ：當時我看到乙○○叫甲○○下車，然後黃某對著甲○○說「下次被我看到要連
    人帶車毀掉」等語）、劉繁宏（供證：今年四月在大湖鄉乙○○租屋處，看到乙
    ○○拿西瓜刀要砍甲○○，結果沒砍到，．．．被我擋住之後，黃某就沒有繼續
    追甲○○等語）及劉世光（供證：我可證明跟劉繁宏所見相同）偵訊中所證述之
    情節相符，並有告訴人之驗傷診斷書三紙在卷可資佐證，被告於審理中公訴人論
    告前承認自己行為不是，事證明確，足見被告審理前段所為之辯解，要屬飾卸刑
    責之詞，無足憑信，其犯行洵堪認定，應依法論科。
二、核被告乙○○所為，係犯刑法第三百零五條之恐嚇罪。被告平日與告訴人相處不
    睦時動輒惡言相向，其先後二次恐嚇行為，時間緊接，所犯罪名相同，顯係出於
    概括之犯意為之，為連續犯，爰依刑法第五十六條之規定以一罪論，並加重其刑
    。爰審酌被告犯罪之動機、目的、手段，犯罪時所受之刺激及其品性、生活狀況
    、智識程度、犯罪所生之損害，及犯罪後態度尚稱良好及告訴人原諒被告之行為
    並當庭撤回被告之傷害告訴等一情狀，量處如主文所示之刑，並諭知易科罰金之
    折算標準，以資懲儆。西瓜刀一把無法證實為被告所有，且未經扣案，故不予宣
    告沒收，一併敘明。
乙、公訴不受理部分：
一、公訴意旨另略以：被告乙○○與告訴人甲○○為夫妻關係，乙○○於八十八年三
    月十二日，竟在苗栗縣大湖鄉○○○路上毆打甲○○，致甲○○受左頭頂頭皮下
    血腫、右臂、左腕瘀傷等傷害。因認被告涉有刑法第二百七十七條第一項之傷害
    罪嫌云云。
二、按告訴乃論之罪，告訴人於第一審辯論終結前，得撤回其告訴；又告訴經撤回者
    ，應諭知不受理之判決，刑事訴訟法第二百三十八條第一項、第三百零三條第三
    款分別定有明文。查本件告訴人告訴被告傷害案件，起訴書認係觸犯刑法第二百
    七十七條第一項之罪，依同法第二百八十七條前段之規定，須告訴乃論，茲據告
   訴人於本院審理中撤回告訴，並記明筆錄在卷，揆諸前開說明，自應諭知不受理
    之判決。
據上論斷，應依刑事訴訟法第二百九十九條第一項前段、第三百零三條第三款，刑法
第五十六條、第三百零五條、第四十一條，罰金罰鍰提高標準條例第一項前段、第二
條，判決如主文。
本案經檢察官吳義聰到場執行職務
中    華    民    國    八十九    年        七      月        十一      日
                                        臺灣苗栗地方法院刑事庭
                                            法  官  陳  鴻  斌
右正本證明與原本無異。
如不服本判決，應於送達後十日內向本院提出上訴狀 (須附繕本) ，上訴於台灣高等
法院台中分院。
                                            書記官  陳  文  聰
中    華    民    國    八十九    年        七      月        十三      日
附錄論罪科刑法條
刑法第三百零五條
以加害生命、身體、自由、名譽、財產之事，恐嚇他人致生危害
於安全者，處二年以下有期徒刑、拘役或三百元以下罰金。


司法院資訊處製作；財團法人民間司法改革基金會備份。
